臺灣臺南地方法院新市簡易庭民事小額判決
110年度新小字第671號
原      告  國泰世紀產物保險股份有限公司

法定代理人  陳萬祥  
訴訟代理人  鄭世彬  
被      告  馬加尼(MARJANI，印尼籍)




上列當事人間請求損害賠償(交通)事件，經本院於民國110年9月
28日言詞辯論終結，判決如下：
    主      文
被告應給付原告新臺幣肆萬壹仟伍佰柒拾參元，及自民國一一○
年九月一日起至清償日止，按週年利率百分之五計算之利息。
原告其餘之訴駁回。
訴訟費用新臺幣壹仟元，由被告負擔新臺幣捌佰玖拾元，餘由原
告負擔。
本判決原告勝訴部分得假執行。
    事實及理由
一、按原告於判決確定前，得撤回訴之全部或一部；訴之撤回應
    以書狀為之，但於期日，得以言詞向法院或受命法官為之，
    民事訴訟法第262條第1項前段、第2項分別定有明文。本件
    原告起訴時聲明為：被告甲○○、偉荃股份有限公司應連帶給
    付原告新臺幣（下同）46,957元，及自起訴狀繕本送達翌日
    起至清償日止，按週年利率5％計算之利息。嗣於民國110年9
    月28日當庭以言詞撤回對偉荃股份有限公司部分之請求，原
    告所為上開訴之撤回，已生撤回訴之一部之效力，合先敘明
    。又被告經合法通知，無正當理由，未於言詞辯論期日到場
    ，核無民事訴訟法第386條各款所列情形，爰依原告之聲請
    ，由其一造辯論而為判決。
二、原告起訴主張：
  ㈠原告承保訴外人卓育正所有之車牌號碼000-0000號自用小貨
    車（下稱系爭車輛）車體損失險，卓育正於109年6月22日17
    時25分許，駕駛系爭車輛行經臺南市○○區○○路000號對面，
    遭被告騎乘之電動自行車，因未注意車前狀況追撞而肇事，
    致系爭車輛受損（下稱系爭車禍）。系爭車禍因被告之過失
    致系爭車輛受損，被告依法自應負損害賠償責任。又系爭車
    輛經送廠修復後，修復費用共計46,957元（含工資27,574元
    、零件19,383元），而原告已依保險契約賠付被保險人，依
    保險法第53條第1項規定取得代位求償權，爰依侵權行為及
    保險代位之法律關係提起本件訴訟。
　㈡並聲明：被告應給付原告46,957元，及自起訴狀繕本送達翌
    日起至清償日止，按週年利率5％計算之利息。
三、被告經合法通知，未於言詞辯論期日到庭，亦未提出書狀為
    任何陳述或答辯。
四、本院得心證之理由:
  ㈠按因故意或過失，不法侵害他人之權利者，負損害賠償責任
    ；汽車、機車或其他非依軌道行駛之動力車輛，在使用中加
    損害於他人者，駕駛人應賠償因此所生之損害，民法第184
    條第1項前段、第191條之2分別定有明文。查原告主張之上
    揭事實，業據其提出系爭車輛行車執照、卓育正之駕駛執照
    、估價單、統一發票、車損照片、車輛修復照片、臺南市政
    府警察局道路交通事故當事人登記聯單等資料影本為證，核
    與所述情節大致相符，並經本院依職權調取系爭交通事故案
    卷核閱無誤，而被告經合法通知，未於言詞辯論期日到庭或
    提出書狀作有利於己之聲明或陳述，依上開調查證據之結果
    ，堪信原告之主張為真實。是被告對系爭車禍之發生，顯有
    過失，且其過失行為與系爭車輛受有損害之結果具相當因果
    關係甚明。準此，被告應負侵權行為損害賠償責任，堪以認
    定。
  ㈡又不法毀損他人之物者，被害人得請求賠償其物因毀損所減
    少之價額；負損害賠償責任者，除法律另有規定或契約另有
    訂定外，應回復他方損害發生前之原狀；債權人得請求支付
    回復原狀所必要之費用，以代回復原狀，民法第196條、第2
    13條第1項、第3項分別定有明文。另依民法第196條請求賠
    償物被毀損所減少之價額，得以修復費用為估定之標準，但
    以必要者為限。例如：修理材料以新品換舊品，應予折舊（
    最高法院77年5月17日第9次民事庭會議決議參照）。經查：
    本件原告主張系爭車輛修復費用共計46,957元，經核其中含
    工資部分27,574元、零件部分19,383元，有估價單、統一發
    票在卷可憑，是本件原告以修理費作為損害賠償之依據時，
    自應將零件折舊部分予以扣除，始為合理。而依行政院所頒
    固定資產耐用年數表及固定資產折舊率表，非運輸業用客車
    、貨車之耐用年數為5年，依平均法計算其折舊結果（即以
    固定資產成本減除殘價後之餘額，按固定資產耐用年數表規
    定之耐用年數平均分攤，計算折舊額），每年折舊率為5分
    之1，並參酌營利事業所得稅查核準則第95條第6項規定「固
    定資產提列折舊採用定率遞減法者，以1年為計算單位，其
    使用期間未滿1年者，按實際使用之月數相當於全年之比例
    計算之，不滿1月者，以1月計」之規定。又系爭車輛為107
    年10月間出廠，有行車執照在卷可按，至109年6月22日發生
    系爭車禍時，使用約1年8個月，原告就零件部分得請求之修
    理費用應為13,999元【計算式：1.殘價＝取得成本÷(耐用年
    數＋1)即19,383÷(5+1)≒3,231（小數點以下四捨五入）；2.
    折舊額＝(取得成本－殘價)×1/（耐用年數）×（使用年數）即
    (19,383－3,231)×1/5×（1+8/12）≒5,384（小數點以下四捨
    五入）；3.扣除折舊後價值＝（新品取得成本－折舊額）即19
    ,383－5,384＝13,999】，連同前述工資部分27,574元，總計
    為41,573元。
五、從而，原告依侵權行為及保險代位等法律關係，訴請被告應
    給付原告41,573元，及自起訴狀繕本送達翌日即110年9月1
    日起至清償日止，按週年利率5％計算之利息，為有理由，應
    予准許。逾此部分之請求，為無理由，應予駁回。
六、按小額訴訟，法院為訴訟費用之裁判時，應確定其費用額；
    又各當事人一部勝訴、一部敗訴者，其訴訟費用，由法院酌
    量情形，命兩造以比例分擔或命一造負擔，或命兩造各自負
    擔其支出之訴訟費用，民事訴訟法第436條之19第1項、第79
    條分別定有明文。本件訴訟費用計1,000元（即第一審裁判
    費），本院審酌兩造勝、敗訴之比例等情，認應由被告負擔
    890元，餘由原告負擔，應較合理。
七、又本件核屬民事訴訟法第436條之8第1項之小額訴訟事件，
    本院為被告部分敗訴之判決，爰依同法第436條之20規定，
    就原告勝訴部分，依職權宣告假執行。
八、據上論結，本件原告之訴為一部有理由，一部無理由。爰依
    民事訴訟法第436條之23、第436條第2項、第385條第1項前
    段、第79條、第436條之19第1項、第436條之20，判決如主
    文。
中　　華　　民　　國　　110 　年　　10　　月　　18　　日
                    新市簡易庭  法  官  曾仁勇
以上正本證明與原本無異。
如不服本判決，應於送達後20日內，向本院提出上訴狀並表明上
訴理由，如於本判決宣示後送達前提起上訴者，應於判決送達後
20日內補提上訴理由書（須附繕本）。
對於小額程序之第一審判決之上訴，非以其違背法令之理由，不
得為之。且上訴狀內應記載表明（一）原判決所違背之法令及其
具體內容。（二）依訴訟資料可認為原判決有違背法令之具體事
實者。
如委任律師提起上訴者，應一併繳納上訴審裁判費。 
中　　華　　民　　國　　110 　年　　10　　月　　18　　日
                                書記官  吳佩芬